【裁判字號】    92,交易緝,8
【裁判日期】    920924
【裁判案由】    公共危險
【裁判全文】
臺灣板橋地方法院刑事判決                          九十二年度交易緝字第八號
    公  訴  人  臺灣板橋地方法院檢察署檢察官
    被      告  乙○○
右列被告因公共危險等案件，經檢察官提起公訴（九十年度偵字第一五七二三號），
本院判決如左：
    主  文
乙○○服用酒類，不能安全駕駛動力交通工具而駕駛，處有期徒刑貳月，如易科罰金
，以佰元折算壹日；又因過失傷害人，處有期徒刑月，如易科罰金，以佰元折
算壹日；應執行有期徒刑肆月，如易科罰金，以佰元折算壹日。
    事  實
一、乙○○明知駕駛人飲用酒類後，吐氣酒精含量超過每公升０‧二五毫克者，不得
    駕駛動力交通工具，竟於民國（下同）九十年六月二十五日十四時許，在桃園縣
    八德市附近飲用米酒一瓶及啤酒二瓶，已達不能安全駕駛程度（吐氣所含酒精成
    分達每公升一‧一一毫克）後，仍於同日十七時許，騎乘車號ＧＧＰ─０四五號
    機車，沿臺北縣鶯歌鎮○○路往樹林市方向行駛，於行經臺北縣鶯歌鎮○○路二
    三一號前，本應注意汽車（含機車）駕駛人飲用酒類後其吐氣所含酒精濃度超過
    每公升０‧二五毫克以上者，不得駕車，且應注意車前狀況，並隨時採取必要之
    安全措施，而依當時情形，又無不能注意之情事，竟疏未注意，適有行人丙○○
    、甲○○行走於路邊，乙○○騎乘上開機車自後撞擊行人丙○○、甲○○，致甲○○因而受有左側大腿骨股骨骨折之傷害，丙○○則因而受有顏部及唇部裂傷、
    左膝及右手部挫傷之傷害。嗣於九十年六月二十五日十八時二十分許，在臺北縣
    三峽鎮○○路一一二號前，為警查獲乙○○，並經警方以酒精測定器對乙○○實
    施呼氣酒精濃度檢測結果高達每公升一點一一毫克，而發覺乙○○有服用酒類，
    不能安全駕駛動力交通工具而駕駛之情事。
二、案經被害人丙○○、甲○○訴由臺北縣政府警察局三峽分局報請臺灣板橋地方法
    院檢察署檢察官偵查起訴。
    理  由
一、右揭事實，業據被告乙○○於本院審理時供承不諱，核與告訴人丙○○、甲○○
    迭於警訊、偵查及本院審理時所指訴之情節相符，並經證人即本件處理警員鐘昀
    廷到庭證述綦詳（見本院九十一年三月二十一日訊問筆錄），復有酒精濃度測試
    表一紙、刑法第一百八十五條之三案件測試觀察紀錄表一份、診斷證明書三份、
    道路交通事故調查報告表一份、車禍現場照片四幀附卷可稽。
二、按汽車（含機車）駕駛人飲用酒類後其吐氣所含酒精濃度超過每公升０‧二五毫
    克以上者，不得駕車，道路交通全安規則第一百十四條第二款定有明文；又汽車
    （含機車）行駛時，駕駛人應注意車前狀況，並隨時採取必要之安全措施，同規
    則第九十四條第三項亦定有明文，本件被告飲用酒類吐氣所含酒精濃度達於每公
    升一‧一一毫克後，仍騎乘機車上路，並疏未注意車前狀況及隨時採取必要安全
    措施，以致肇事，致被害人丙○○、甲○○受有前開傷害，其駕駛行為顯有過失
    ，且該等過失行為與被害人之傷害間，亦顯有相當因果關係。綜上所述，本件事
    證已臻明確，被告上開犯行洵堪認定，應予依法論處。
三、核被告張永為所為，係犯刑法第一百八十五條之三之服用酒類不能安全駕駛動力
    交通工具而駕駛罪、同法第二百八十四條第一項前段之過失傷害罪；被告以一過
    失行為，同時致丙○○、甲○○二人受傷，為想像競合犯，應依刑法第五十五條
    規定從過失傷害一罪處斷；其過失傷害部分，係酒醉駕車，因而致人受傷，應依
    道路交通管理處罰條例第八十六條第一項規定加重其刑。至被告所犯上開二罪間
    ，犯意個別，行為互殊，應予分論併罰。爰審酌被告明知酒精成分對人之意識能
    力具有不良影響，超量飲酒後將導致對於週遭事務之辨識及反應能力較平常薄弱
    ，倘駕駛汽車行駛於道路，將對自身及一般往來公眾造成高度危險，惟仍於服用
    酒類不能安全駕駛之情形下，貿然駕駛汽車上路，以致引發行車疏失而肇事，造
    成被害人受有諸多傷害，非但危及一般道路用路人之安全，亦使告訴人蒙受諸多
    損失及不便，暨其素行狀況、所生危害及犯罪後態度等一切情狀，分別量處如主
    文所示之刑，並均諭知易科罰金折算標準，且定其應執行刑，以示懲儆。
據上論斷，應依刑事訴訟法第二百九十九條第一項前段，道路交通管理處罰條例第八
十六條第一項，刑法第一百八十五條之三、第二百八十四條第一項前段、第五十五條
、第四十一條第一項前段、第五十一條第五款，罰金罰鍰提高標準條例第一條前段、
第二條，判決如主文。
本案經檢察官游鉦添到庭執行職務
中      華      民      國    九十二    年      九      月    二十四    日
                                      臺灣板橋地方法院刑事第六庭
                                          法  官  林海祥
右正本證明與原本無異。
如不服本判決，應於判決送達後十日內，向本院提出上訴狀。
              書記官  陳映孜
中      華      民      國    九十二    年      九      月    二十四    日
附錄本案論罪科刑法條全文：
刑法第一百八十五條之三：
服用毒品、麻醉藥品、酒類或其他相類之物，不能安全駕駛動力交通工具而駕駛者，
處一年以下有期徒刑、拘役或三萬元以下罰金。
刑法第二百八十四條：
因過失傷害人者，處六月以下有期徒刑、拘役或五百元以下罰金。致重傷者，處一年
以下有期徒刑、拘役或五百元下罰金。
從事業務之人，因業務上之過失傷害人者，處一年以下有期徒刑、拘役或一千元以下
罰金。致重傷者，處三年以下有期徒刑、拘役或二千元以下罰金。


司法院資訊處製作；財團法人民間司法改革基金會備份。
